【裁判字號】    98,易,1193
【裁判日期】    990114
【裁判案由】    竊盜
【裁判全文】
臺灣高雄地方法院刑事判決              98年度易字第1193號
公  訴  人  臺灣高雄地方法院檢察署檢察官
被      告  戊○○
            甲○○
            乙○○
上列被告等因竊盜案件，經檢察官提起公訴（98年度偵字第8690
號、第9994號、第11709號），本院判決如下：
    主  文
戊○○犯竊盜罪，累犯，處有期徒刑參月，如易科罰金，以新臺
幣壹仟元折算壹日。
甲○○、乙○○均無罪。
    事  實
一、戊○○係大貨車司機，前因妨害家庭案件，經臺灣桃園地方
    法院93年度壢簡字第1292號判處有期徒刑3 月，如易科罰金
    ，以銀元300 元折算1 日確定，甫於民國94年5 月19日易科
    罰金執行完畢。詎仍不知悔改，於98年3 月13日受託前往高
    雄縣桃源鄉○○村○○○○○路97.5公里處之荖濃溪攔河堰施
    工區載運待送修之發電機動力箱（下稱動力箱），該工地由
    承包商上民營造股份有限公司（下稱上民營造公司）管理，
    依承包合約規定工地內之砂石均不可外運，戊○○駕駛車牌
    號碼030-ZG號營業貨運曳引車（連結車牌號碼9Y-81 號營業
    拖板車，下稱曳引車），於同日上午9 時許，到達上址工地
    之河床處裝載動力箱後，戊○○向不知情之辛○○表示其駕
    駛之曳引車因往出口路段為上坡會打滑，需要大石頭壓車加
    重始能爬上坡道，辛○○遂委請在該處河床整地之不知情甲○○（被訴竊盜部分無罪，理由詳後述）操作怪手，將溪石
    1 塊（長180 公分、高80公分、寬110 公分、周長420 公分
    ）放置在戊○○駕駛之曳引車車頭與動力箱間。詎戊○○明
    知該溪石不得外運，竟意圖為自己不法之所有，將該溪石竊
    為己有，於駕駛之曳引車爬上該工地坡道後，未將上開溪石
    搬運下車，逕行駛離該工地，並以帆布覆蓋掩飾該溪石。嗣
    於同日上午11時5 分許，戊○○駕駛曳引車行經高雄縣六龜
    鄉○○村○○路212 號前時，適有高雄縣政府警察局六龜分
    局義寶派出所警員張志揚駕車經過該處，發現戊○○車後帆
    布飛揚露出溪石，而當場攔截，扣得該溪石，始悉上情。
二、案經高雄縣政府警察局六龜分局報請臺灣高雄地方法院檢察
    署檢察官偵查起訴。
    理  由
壹、證據能力方面：
一、按被告以外之人（包括證人、鑑定人、告訴人、被害人及共
    同被告等）於審判外之陳述雖不符刑事訴訟法第159 條之1
    至之4 等4 條之規定，而經當事人於審判程序同意作為證據
    ，法院審酌該言詞陳述或書面陳述作成時之情況，認為適當
    者，亦得為證據；當事人、代理人或辯護人於法院調查證據
    時，知有刑事訴訟法第159 條第1 項不得為證據之情形，而
    未於言詞辯論終結前聲明異議者，視為有前項之同意，同法
    第159 條之5 定有明文。證人己○○在警詢時所為陳述，雖
    屬被告戊○○、甲○○、乙○○以外之人在審判外之陳述，
    為傳聞證據，然經查無刑事訴訟法第159 條之1 至第159 條
    之4 之傳聞證據例外情形，且於本院審判時，檢察官、被告
    3 人均未聲明異議，本院審酌該證據作成時並無不當取供之
    情況，認為適當，得為證據，合先敘明。
二、按被告以外之人於偵查中向檢察官所為陳述，除顯有不可信
    之情況者外，得為證據，同法第159 條之1 第2 項定有明文
    。證人張志揚於檢察官偵查中所為之陳述，業經具結而為證
    述，查無檢察官在偵查時有不法取供之情形，依上說明，證
    人張志揚於偵查中之證詞自具有證據能力。
貳、實體方面：
一、有罪部分（被告戊○○部分）：
  (一)訊據被告戊○○供承有於前揭時、地駕駛上開曳引車載運溪
    石1 塊，為警查獲之事實，惟矢口否認有竊盜犯行，辯稱：
    公司叫伊至上開工地載運動力箱，因空車上坡會打滑，伊建
    議放石頭在車上，故現場工地人員辛○○去找甲○○幫忙放
    石頭在車上，伊車上去一半就上不去，伊去找乙○○幫忙，
    乙○○叫伊去對面砂石場找老闆幫忙，因砂石廠沒人有空，
    伊再嘗試開車，車子就被伊開上坡，伊無法停下卸石頭，因
    前後均有車輛會被伊堵住，伊只好順勢將車開出去，伊沿途
    遇到其他工地有停車詢問有無怪手可以幫忙卸石頭，但沒有
    怪手可以幫忙，伊無竊盜之犯意云云。經查：
  1.上開犯罪事實，業據被告戊○○於警詢、偵查及本院供承：
    伊有於上開98年3 月13日9 時許駕駛前揭曳引車，至高雄縣
    桃源鄉○○村○○○○○路97.5公里處之荖濃溪攔河堰施工區
    載運待送修之動力箱，因上坡路陡，需重物壓車頭，故經由
    現場人員辛○○委請共同被告甲○○操作怪手放置溪石1 塊
    壓車，伊車上坡後，伊未將溪石卸下即駛離該處工地，而於
    同日11時許，在高雄縣六龜鄉○○路216 號前為警查獲等語
    （見警卷第1 至3 頁、偵1 卷第28至29、37頁、本院卷第58
    至63、89至91頁），核與證人辛○○於本院證述：被告戊○○當天至該工地河床底下載運動力箱，被告戊○○告訴伊車
    子會打滑，請伊吊1 顆大石頭壓他車子，伊遂請甲○○操作
    怪手，放1 顆石頭在被告戊○○車上等語（見本院卷第36至
    41頁），及證人張志揚於偵查中證述查獲被告戊○○載運溪
    石之經過等語（見偵1 卷第38頁）大致相符，並有扣押筆錄
    、扣押物品目錄表、高屏溪流域管理委員會現場稽查紀錄表
    各1 份及採證照片6 張附卷為憑（見警卷第11至16、27頁）
    。又該溪石係屬經濟部水利署南區水資源局管轄持有，依發
    包工程契約內容，不得外運砂石等情，亦經證人即經濟部水
    利署南區水資源局工務課正工程司人員己○○於警詢時供述
    明確（見警卷第10至11頁）。
  2.被告戊○○辯稱：伊車裝載動力箱後，因動力箱放在拖板車
    後輪胎上，爬坡車頭會蹺起，輪胎會打滑，故伊請辛○○幫
    伊壓重，辛○○找甲○○操作怪手將石頭放在伊車上，壓住
    車頭，伊駕車爬上工地斜坡後，因找不到怪手將該溪石卸下
    ，故載運該溪石離開，伊無竊盜之犯意云云。固與證人即共
    同被告甲○○於警詢、證人辛○○於本院證述甲○○當日放
    置上開溪石在被告戊○○車上之經過等情相符（見警卷第4
    至6 頁、本院卷第36至42頁）。惟證人辛○○與共同被告甲○○均有告知被告戊○○不可將溪石載離工地，業據證人辛○○於本院證述在卷（見本院卷第41頁），被告戊○○於本
    院亦供稱其知道未將石頭卸下離開是違法（見本院卷第59頁
    ），其在上開曳引車爬上工地斜坡後，為何未將該溪石卸下
    ，卻仍將之載運離開工地之原因，被告戊○○於警詢及偵查
    中供稱：因伊在施工處大門找不到怪手可以卸下石頭，因伊
    想路上有修復道路工程人員，有怪手可以幫伊將石頭搬下，
    但一路上都沒有怪手，伊因趕時間要回臺北等語（見警卷第
    2 頁、偵1 卷第37頁），與其在本院供稱：伊上坡上去一半
    就上不去，伊去找乙○○，乙○○說上面沒有工具沒有辦法
    幫伊，叫伊去對面砂石廠找老闆幫伊，砂石廠沒人有空，伊
    自己嘗試開車，車子就被伊開上來，伊無法停下卸石頭，因
    前後車輛會被伊堵住，伊只有順勢將車子開出去，外面有10
    幾個工地在施工，都有怪手，但都到河床下面施工，伊有停
    下來詢問有無怪手可以幫忙卸石頭，但沒有怪手可以幫忙等
    語（見本院卷第90頁），所辯關於在該處工地大門前有無尋
    找怪手將該溪石卸下，及被查獲前沿途有無怪手等節均未盡
    相符。況且，由卷內採證照片觀之，本件溪石下方有放置木
    條固定在拖板車上，以繩索綑綁，其上並覆蓋有帆布（見警
    卷第27頁中間照片2 張），顯係刻意掩蔽，非隨時打算卸下
    該溪石之情狀。參以被告戊○○於本院供稱要將動力箱載至
    臺北林口修理（見本院卷第59頁），而本案溪石甚巨，載運
    該溪石北上勢必耗油，被告戊○○未設法將該溪石卸下，反
    而將該溪石綑綁固定並以帆布遮掩，顯違常情，被告戊○○
    辯稱其無竊取該溪石之犯意云云，委無足採。
  3.從而，本件事證明確，被告戊○○上開竊盜犯行，堪以認定
    ，應依法論科。
  (二)核被告戊○○所為，係犯刑法320 條第1 項之竊盜罪。被告
    戊○○利用不知情之被告甲○○挖取上開溪石放置於其曳引
    車上，為間接正犯。被告戊○○前因妨害家庭案件，經臺灣
    桃園地方法院93年度壢簡字第1292號判處有期徒刑3 月，如
    易科罰金，以銀元300 元折算1 日確定，甫於94年5 月19日
    易科罰金執行完畢，有臺灣高等法院被告前案紀錄表在卷可
    憑，其受有期徒刑執行完畢後，於5 年內故意再犯本件有期
    徒刑以上之罪，為累犯，應依刑法第47條第1 項規定，加重
    其刑。爰審酌被告戊○○所竊取之物為公有溪石，已發還經
    濟部水利署南區水資源局，並回復現場，有贓物認領保管單
    1 紙及照片8 張在卷為憑（見警卷第23、31至34頁），損害
    已有減輕，及其犯罪後飾詞卸責，未見悔意等一切情狀，量
    處如主文所示之刑，並考量被告戊○○職業為司機、教育程
    度高職畢業、家庭經濟狀況貧寒（見警卷第1 頁受詢問人欄
    ）等情狀，諭知易科罰金之折算標準，以資懲儆。
  (三)至於扣案之車號030-ZG營業貨運曳引車1 部及拖板車車號9Y
    -81 營業半拖車1 台（交付被告戊○○保管，見警卷第21頁
    查獲刑事案件扣押贓證物暫行交付保管證明收據），雖為被
    告載運贓物（即本案溪石）之用，然與竊取該溪石無直接關
    係；又扣案之200 型挖土機1 部（交被告甲○○保管，見警
    卷第22頁查獲刑事案件扣押贓證物暫行交付保管證明收據）
    ，雖為供犯罪所用之物，然係三濎工程有限公司所有，業據
    被告甲○○於警詢供述在卷（見警卷第5 頁），非被告戊○○所有，均不予宣告沒收，附此敘明。
二、無罪部分（被告甲○○、乙○○部分）：
  (一)公訴意旨另以：被告甲○○於98年3 月13日在上開荖濃溪攔
    河堰施工區河床上駕駛怪手，明知工地內之砂石不得外運，
    仍意圖為自己不法之所有，與被告戊○○基於竊盜之犯意聯
    絡，操作怪手，將大溪石一塊（長180 公分、高80公分、寬
    110 公分、周長420 公分），裝上被告戊○○駕駛之車牌號
    碼030-ZG曳引車上，置於動力箱之後，使被告戊○○得以遂
    行其竊盜犯行。被告戊○○將該溪石以帆布覆蓋掩飾，再駛
    至該處工地大門，擔任工地大門警衛之被告乙○○，明知工
    地內之砂石不得任意外運，被告戊○○又無該溪石之放行條
    ，竟基於幫助之意思予以放行，任其載運該溪石駛出大門。
    因認被告甲○○所為係共犯刑法第320 條第1 項之竊盜罪，
    被告乙○○係犯刑法第320 條第1 項竊盜罪之幫助犯云云。
  (二)按犯罪事實應依證據認定之，無證據不得認定犯罪事實；不
    能證明被告犯罪者，應諭知無罪之判決，刑事訟訴法第154
    條第2 項、第301 條第1 項分別定有明文。次按刑事訴訟法
    上所謂定犯罪事實之證據，係指足以認定被告確有犯罪行為
    之積極證據而言，該項證據自須適合於被告犯罪事實之認定
    ，始得作為斷罪之資料，而認定不利於被告之事實，須依積
    極證據，苟積極證據不足為不利於被告事實之認定時，即應
    為有利於被告之認定，更不必有何有利之證據（最高法院29
    年上字第3105號、30年上字第816 號判例參照）。
  (三)公訴人認被告甲○○涉犯竊盜犯行，被告乙○○涉犯幫助竊
    盜，無非係以被告甲○○、乙○○於警詢、偵查之供述，證
    人張志揚、梁文得、庚○○於警詢及偵查中之證述，並有扣
    押筆錄、扣押物品目錄表、贓物認領保管單、高屏溪流域管
    理委員會稽查記錄表各1 份及現場照片6 張在卷，為其主要
    論據。
  (四)訊據被告甲○○固不否認有於上開時、地操作怪手，將溪石
    1 塊放置在被告戊○○駕駛之曳引車上之事實，惟堅決否認
    有何共同竊盜犯行，辯稱：當時伊在河床底下工作，是工地
    師傅辛○○告訴伊說曳引車爬不上去，要伊幫戊○○挖1 塊
    石頭放在車上，讓車子不會打滑，故伊才挖1 個石頭放在曳
    引車上，伊與辛○○均有告訴戊○○石頭不能載運出去，戊○○說他會自己想辦法將石頭放下來，之後伊即回去工作，
    是戊○○被警察帶回工地時，伊始知他將石頭載運出去等語
    。被告乙○○亦堅決否認有何幫助竊盜犯行，辯稱：當時工
    地大門沒有管制，伊未親眼見到戊○○駕車出去，當天快中
    午時，戊○○有找伊說他車子爬不上坡，問伊有無怪手可以
    將石頭載下來，伊當時忙著幫砂石車過磅，故叫戊○○去對
    面砂石場找人幫忙，伊有告訴戊○○石頭不能載運出去，會
    被警察攔下來，後來戊○○被警察帶回來，伊始知發生事情
    等語。
  (五)經查：
  1.被告甲○○部分：
    (1)被告甲○○受僱於三濎工程有限公司，在高雄縣桃源鄉○○村○○○○○路97.5公里處荖濃溪攔河堰施工區，擔任開
      怪手之工作，於98年3 月13日9 時30分許，有操作怪手將
      1 塊溪石搬運至被告戊○○駕駛之上開曳引車上之事實，
      業據被告甲○○於警詢、偵查及本院均坦承在卷（見警卷
      第4 至6 頁、偵1 卷第37至38頁、偵2 卷第8 至9 頁、本
      院卷第26、91頁），核與證人即共同被告戊○○於本院證
      述相符（見本院卷第60頁），並有溪石置於被告戊○○駕
      駛之曳引車上之照片2 張及怪手照片1 張在卷為憑（見警
      卷第27頁），固堪認定。
    (2)惟被告甲○○辯稱：是被告戊○○叫工地師傅辛○○叫伊
      挖1 塊石頭裝在戊○○之車上，讓車子不會打滑，伊遂聽
      辛○○之指示，挖1 塊石頭放在戊○○車上，伊及辛○○
      均有告訴被告戊○○大石頭不能載出工地等語，核與證人
      辛○○於本院證稱：伊在上開工地擔任操作員，伊公司在
      該工地作攔河堰之基樁，當天被告戊○○載運之動力箱是
      伊公司之設備，伊擔任吊掛手，動力箱大約4 噸多重，要
      用到起重機，吊完後被告戊○○說他車子會打滑爬不上去
      ，需要壓1 顆大石頭在車上，因當時在河床最底下，河床
      有斜坡很斜，距離又很遠，工地常有車子打滑，被告甲○○當時在河床底下整地，伊遂叫被告甲○○開怪手挖石頭
      放在戊○○車上，戊○○就當場開車走了；伊與被告甲○○均有提醒戊○○不可將石頭載離工地，戊○○說他會想
      辦法卸石頭，工地很大，有放其他機具，他自己有辦法可
      以卸石頭下來等語（見本院卷第37至42頁），與證人即共
      同被告戊○○於本院證稱：該工地斜坡約有1 公里左右，
      通常拖車從溪底載運東西上來很容易打滑，因為路很長需
      要灑水，所以地上濕濕的，拖車板太長，後面若載運太重
      的物品，拖車頭就會打滑，故伊請辛○○將石頭放在車上
      ，辛○○去找被告甲○○將石頭放在伊車上，被告甲○○
      過來只問伊石頭要放哪裡，伊叫他將石頭放在車頭，壓在
      最前面，放好石頭被告甲○○就下去了，被告甲○○及辛○○均有告訴伊石頭不能載運出去，伊自己也知道上坡後
      要卸下石頭等語（見本院卷第59至61頁）相符。足見本件
      被告戊○○係以其拖板車裝載動力箱後，在該工地斜坡上
      坡會打滑為由，要求證人辛○○壓1 顆大石在車上，被告
      甲○○係依證人辛○○之指示操作怪手，將溪石1 塊放置
      於被告戊○○駕駛之曳引車上，以利被告戊○○之曳引車
      得以上坡。公訴意旨謂被告甲○○係應被告戊○○之要求
      操作怪手，放置溪石云云，與事實有違。
    (3)關於本件溪石1 塊放置在被告戊○○車上之位置，依證人
      即共同被告戊○○於本院證稱：當時動力箱放在伊後輪板
      台之8 個輪胎上面，石頭放在靠近車頭之地方，以壓住伊
      之車頭，因板台與車頭連結，後面如果太重，車頭就會蹺
      起來，輪胎就會打滑，伊跟辛○○商量，請他用怪手直接
      推伊上去，他們說沒有辦法，伊就請辛○○幫伊壓重等語
      （見本院卷第60至61頁），並當庭繪製其駕駛之曳引車石
      頭與動力箱之位置圖1 紙附卷（見本院卷第65頁），核與
      證人即上民營造公司主管丙○○於本院證稱：因工地進出
      口下到河床有陡坡，板車太長可能容易打滑，事情發生後
      伊與處長去派出所才看到板車後面放動力箱，前面放石頭
      壓著；石頭放在車頭與動力箱中間，如被告戊○○繪製之
      圖所示；該工地先前有載運鋼筋之板車卸貨後，空車上坡
      時，如坡度有潮濕，板車輪胎容易會打滑，伊等知道重車
      上坡沒有問題，司機說車子重量不夠，前輪會打滑，要放
      置重物增加重量才可上去，此原理是正確的等語（見本院
      卷第80至81頁）相符，佐以由卷內採證照片觀之，被告戊○○駕駛之拖板車動力箱後空無一物（見警卷第27頁右上
      方照片），溪石是由拖板車兩側拍照（見警卷第27頁左、
      右中間照片2 張），應認本件溪石是置於被告戊○○駕駛
      之曳引車車頭與動力箱中間，非如公訴意旨所稱係放在動
      力箱之後云云。則被告甲○○所辯：伊因辛○○告訴伊戊○○之曳引車爬不上坡，需要石頭壓重，讓車子不會打滑
      ，故伊依辛○○之指示操作怪手放置1 塊溪石在被告戊○○之車上等語，自屬有據。參以如前所述，被告甲○○放
      置溪石之原因是因被告戊○○表示其車輛上坡會打滑要求
      放石頭壓重，且被告甲○○既有當場告知被告戊○○工地
      內石頭不得外運，則難認被告甲○○與被告戊○○對於竊
      取上開溪石1 塊之行為有所認識或有犯意聯絡。
    (4)按共犯之成立，除共同實施犯罪行為者外，其就他人之行
      為負共犯之責者，以有意思聯絡為要件，若事前並未合謀
      ，實施犯罪行為之際，又係出於行為者獨立之意思，即不
      負共犯之責，最高法院19年上字第694 號判例可資參照。
      本件被告甲○○固有操作怪手，於前揭時、地，將上開溪
      石1 塊放置在被告戊○○所駕駛曳引車上之行為，然被告
      甲○○當時在河床工作，被告戊○○與其不熟乙節，業據
      證人戊○○於本院證述在卷（見本院卷第60頁），則難認
      被告甲○○與被告戊○○於事前有所合謀，而公訴人所舉
      證據，亦不足證明被告甲○○放置上開溪石之行為，主觀
      上與被告戊○○有竊取上開溪石之犯意聯絡，即不能以竊
      盜罪相繩。
  2.被告乙○○部分：
    (1)由被告乙○○於偵查中供稱：伊自98年1 月13日起，受僱
      於上民營造公司，（在上址荖濃溪攔河堰施工區）擔任警
      衛及看管地磅，98年3 月13日當天被告戊○○將車停在斜
      坡上距離門口約100 公尺處，走上來請伊找車幫他推車上
      來，伊請他去對面混凝廠他們有怪手，之後伊聽被告戊○○說對方無法幫忙，他說要開出去，他要自己負責，伊就
      讓他出去，他車停在斜坡上車上就有大石頭等語（見偵1
      卷第46頁），固堪認定被告乙○○知悉被告戊○○未將上
      開溪石卸下，即駕車離開該工地。惟依證人丙○○於本院
      證稱：被告乙○○負責地磅、門禁之管理，98年3 月間沒
      有正式門禁，因為工程剛開始，有些工程機具還在遷入中
      ，該工地之門禁管制措施係於98年3 月5 日先公布管理辦
      法，並同時報請水利署核備，核備以後宣導期過後才正式
      實施，3 月13日本案發生時，為宣導期間，沒有強制規定
      要放行條，宣導期過後要憑放行條機具才可放行，3 月份
      宣導期間尚未採登記或放行條制度，被告乙○○之責任只
      有注意車輛進出及過磅、告知宣導公司以後會實施門禁管
      制之制度，他無權限同意車輛進出等語（見本院卷第75至
      80頁），可知98年3 月13日本案發生時，該工地尚未實施
      放行條制度，被告乙○○對於該工地車輛之進出亦無管制
      之權限，公訴意旨謂被告乙○○明知被告戊○○無該溪石
      之放行條，竟基於幫助之意思予以放行云云，尚屬無據。
    (2)按刑法上之從犯，以在他人實施犯罪行為前或實施中，予
      以助力，為構成要件，若於他人犯罪完成後為之幫助，除
      法律別有處罰規定，應依其規定論處罪刑外，尚難以從犯
      之例相繩；又竊盜罪既遂與未遂之區別，應以所竊之物已
      否移入自己權力支配之下為標準，若已將他人財物移歸自
      己所持，即應成立竊盜既遂罪（最高法院（最高法院28年
      上字第1156號、17年上字第509 號判例參照）。如前所述
      ，被告戊○○於本案利用不知情之被告甲○○操作怪手將
      上開溪石置於其所駕駛之曳引車上時，已將上開溪石移入
      自己權力支配之下，竊盜犯行即已既遂，本件並無證據可
      資證明被告乙○○對被告戊○○本件竊盜犯行之行為前或
      實施中有施以助力。縱認被告乙○○於案發當日確有發現
      被告戊○○駕駛之曳引車上，放置有溪石，而未予阻止，
      任由被告戊○○載運上開溪石駛離該處工地大門之情事，
      然對被告戊○○既遂之竊盜犯行已不生影響，自無由構成
      竊盜罪之幫助犯可言。
  3.綜上所述，公訴意旨就被告甲○○所涉共同竊盜罪嫌、被告
    乙○○所涉幫助竊盜罪嫌所提出之證據，均不足使通常一般
    人均不致有所懷疑，而得確信其為真實之程度，復與竊盜罪
    之共同正犯、幫助犯之構成要件有違，依上開說明，自不得
    為被告甲○○、乙○○有罪之認定。此外，復查無其他積極
    證據足資證明被告甲○○、乙○○有何公訴人所指共同竊盜
    、幫助竊盜犯行，自屬不能證明渠等犯罪，應為被告甲○○
    、乙○○無罪之諭知。
據上論斷，應依刑事訴訟法第299 條第1 項前段、第301 條第1
項，刑法第320 條第1 項、第47條第1 項、第41條第1 項前段，
刑法施行法第1條之1，判決如主文。
本案經檢察官丁○○到庭執行職務。
中    華    民    國    99    年    1     月    14    日
                  刑事第六庭    法  官  曾鈴
以上正本證明與原本無異。
如不服本判決應於收受送達後10日內向本院提出上訴書狀，並應
敘述具體理由；如未敘述上訴理由者，應於上訴期間屆滿後20日
內向本院補提理由書（均須按他造當事人之人數附繕本）「切勿
逕送上級法院」。
中    華    民    國    99    年    1     月    14    日
                                書記官  林慧君
附錄本判決論罪科刑法條：
中華民國刑法第320 條第1 項（普通竊盜罪）
意圖為自己或第三人不法之所有，而竊取他人之動產者，為竊盜
罪，處5 年以下有期徒刑、拘役或5 百元以下罰金。


司法院資訊處製作；財團法人民間司法改革基金會備份。
